臺灣板橋地方法院刑事判決　　　　　　　　　　　　九十二年度簡上字第四００號
　　上　訴　人　臺灣板橋地方法院檢察署檢察官
　　被　　　告　甲○○
右列上訴人因被告妨害自由等案件，不服本院九十二年度簡字第一三六一號，中華民
國九十二年十月二十九日第一審判決（聲請簡易判決處刑案號：九十二年度偵字第八
八六四號）提起上訴，本院管轄之第二審合議庭判決如左：
    主  文
上訴駁回。
    事實及理由
一、本案經本院審理結果，認第一審判決以被告甲○○所為，係犯刑法第三百零二條
    第一項之私行拘禁罪、同法第三百五十四條之毀損罪，而所犯此二罪間，具有方
    法結果之牽連關係，為牽連犯，應從一重之私行拘禁罪處斷。又檢察官雖認被告
    所為另涉有刑法第二百七十七條第一項之傷害罪嫌，惟按刑法第三百零二條第一
    項之妨害自由罪，原以強暴、脅迫為構成要件，其因而致普通傷害，乃強暴、脅
    迫當然之結果，除另有傷害故意外，仍祇成立該條項之罪，無同法第二百七十七
    條第一項之適用（最高法院三十年上字第三七一號判例意旨可資參照），然因
    此部分與前開起訴論罪部分具有裁判上一罪之牽連犯關係，爰不另為無罪之諭知
    ，另諭知扣案之安全帽一頂、膠帶一條，係被告所有供犯罪所用之物，依法宣告
    沒收之。其認事用法均無違誤，量刑亦屬適當，應予維持，並引用第一審判決書
    所記載之事實、證據及理由（如附件）。
二、上訴人上訴意旨略以：被告對被害人乙○○造成太大的傷害，事後對此事又不聞
    不問，並且拒絕賠償，原審僅判處被告有期徒刑六月，其量刑過輕，求予撤銷改
    判云云。然按被告所犯上開二罪，構成牽連犯，從一重之刑法第三百零二條第一
    項之私行拘禁罪處斷，該罪之法定最高本刑為五年以下有期徒刑、拘役或三百元
    以下罰金，且查原審已審酌被告素行不佳，其所為對於被害人乙○○之身心產生
    極大威脅，並致被害人乙○○處於極度恐慌之狀況下，惡性非輕，且其在犯罪後
    仍飾詞辯解，圖卸刑責，態度難認良好，暨其犯罪之動機、目的、手段及其品行
    、智識程度等一切情狀，量處被告前述之刑，以該罪之法定刑而言，尚稱適當，
    並無過輕之情形，是以上訴人前揭上訴意旨所陳，尚無可採，其執以指摘原判決
    量刑過輕，求予撤銷改判，為無理由，應予駁回。
三、本件被告經合法傳喚無正當之理由未於審判期日到庭，爰依刑事訴訟法第四百五
    十五條之一第三項準用同法第三百七十一條規定，不待其陳述，逕行判決。
據上論斷，應依刑事訴訟法第四百五十五條之一第一項、第三項、第三百六十八條、
第三百七十三條、第三百七十一條，判決如主文。
本案經檢察官程秀蘭到庭執行職務。
中      華      民      國    九十三    年      一      月     三十     日
                                    臺灣板橋地方法院刑事第十四庭
        審判長法  官  趙義德
                                              法  官  張江澤
                                              法  官  絲鈺雲
右正本證明與原本無異。
不得上訴。
                                              書記官  陳秀慧
中      華      民      國    九十三    年      一      月     三十     日
附錄本案論罪科刑法條全文：
刑法第三百五十四條：
毀棄、損壞前二條以外之他人之物或致令不堪用，足以生損害於公眾或他人者，處二
年以下有期徒刑、拘役或五百元以下罰金。
刑法第三百零二條第一項：
私行拘禁或以其他非法方法，剝奪人之行動自由者，處五年以下有期徒刑、拘役或三
百元以下罰金。
